【裁判字號】    98,交聲,149
【裁判日期】    980331
【裁判案由】    聲明異議
【裁判全文】
臺灣高雄地方法院交通事件裁定         98年度交聲字第149號
原處分機關  高雄市政府交通局
異  議  人  甲○○
即受處分人
上列異議人即受處分人因違反道路交通管理處罰條例案件，對於
高雄市政府交通局於中華民國94年3 月25日所為之裁決（原處分
案號：高市交裁字第裁32-BO0000000號）聲明異議，本院裁定如
下：
    主  文
異議駁回。
    理  由
一、原處分機關以：異議人即受處分人甲○○於民國93年5 月25
    日16時20分許，騎乘車牌號碼ZJT-538 號輕型機車，沿高雄
    市○○路行駛，行經與楠梓東街有燈光號誌管制之交岔路口
    時闖紅燈，為警當場以高市警交字第B00000000 號舉發違反
    道路交通管理事件通知單舉發，爰依道路交通管理處罰條例
    第53條第1 項規定，裁處罰鍰新臺幣（下同）4,500 元，並
    依同條例第63條第1 項第3 款規定，記違規點數3 點之處分
    。
二、異議意旨略謂：異議人當時是行駛在楠梓東街，在綠燈時左
    轉至興楠路，此時興楠路方向是紅燈，伊騎了約100 公尺後
    ，就被警察攔停，稱伊闖紅燈，伊只是綠燈左轉，因此原處
    分實有違誤，為此聲明異議，請求撤銷原處分云云。
三、按汽車駕駛人，行經有燈光號誌管制之交岔路口闖紅燈者，
    處新臺幣1,800 元以上5,400 元以下罰鍰，道路交通管理處
    罰條例第53條第1 項定有明文。又汽車駕駛人違反上開規定
    者，除依原條款處罰鍰外，並予記違規點數3 點之處分，同
    條例第63條第1 項第3 款亦有明定。再依違反道路交通管理
    事件統一裁罰基準表規定，駕駛人行經有燈光號誌管制之交
    岔路口闖紅燈者，機器腳踏車駕駛人逾越應到案期限60日以
    上繳納罰鍰或逕行裁決處罰者，應予裁處罰鍰新臺幣4,500
    元。
四、經查：
  (一)異議人確有於上開時、地騎乘車牌號碼ZJT-538 號輕型機車
    ，行經有燈光號誌管制交叉路口闖紅燈之事實，業據舉發員
    警尤敏聰證述：「（法官問：詳情如何？）我當時站在興楠
    路與楠梓東街的東南角，那邊有一個停車場空地，是專門攔
    查由興楠路西向東闖紅燈之車輛，當事人由興楠路西向東闖
    紅燈直行。」、「（法官問：為何異議人稱他原本是行駛在
    楠梓東街上？）如果是行駛在楠梓東街左轉興楠路，那裡不
    可能有紅綠燈的問題，我們攔截點與楠梓東街很近，大約二
    十五公尺，可以觀察的很清楚，不可能誤判，異議人確實是
    直行，而非左轉。」、「（法官問：如果說車子是開在楠梓
    東街，在紅燈的時候左轉，你們會舉發否？）我們在東南角
    ，所以如果是由楠梓東街北往南行駛，車輛往左轉會看到我
    們，就不會紅燈左轉，如果是楠梓東街由南往北行駛，車輛
    往左轉，我們就舉發不到，因為車子就騎走了，我們距離車
    子有一段距離。」、「（法官問：如果騎在楠梓東街的車輛
    ，而在綠燈左轉興楠路上，你們是否會誤判該車輛係在興楠
    路上闖紅燈，因為當時興楠路是紅燈？）我們站的位置是在
    路口東南角方向，大約25到30公尺，但是可以清楚的看到車
    輛是由楠梓東街左轉過來，還是由興楠路上直行闖紅燈，所
    以不會有誤判。」、「（法官問：當天確實有目睹異議人由
    西向東闖越興楠路與楠梓東街紅燈？）有。」等語明確（本
    院卷第19、20頁），復有前揭通知單、裁決書在卷可參（本
    院卷第3 、7 頁），應堪認定。
  (二)本件員警係於近距離目擊受處分人上開違規闖越紅燈，其等
    身為執行交通勤務專業警察人員，平時有多次處理類似情形
    之經驗，應不致發生誤認及誤記之危險，又員警與異議人素
    昧平生，並無嫌隙，其等於執行交通勤務過程中，亦無惡意
    為不實舉發之必要，是以員警前揭證述應可採信，異議人確
    有闖越紅燈乙情，應堪認定。異議人雖另質疑本件並無闖越
    紅燈之違規照片或錄影佐證，然交通違規乃偶發於瞬間，而
    違規之交岔路口車輛復川流不息，自難期待員警於車輛突闖
    紅燈之瞬間對焦拍照或錄影；且參諸道路交通管理處罰條例
    之立法目的係「為加強道路交通管理，維護交通秩序，確保
    交通安全」（道路交通管理處罰條例第1 條參照），除有不
    能或不宜之情形，允許警員值勤時就違規闖紅燈當場攔截製
    單舉發（道路交通管理處罰條例第7 條之2 第1 項第1 款參
    照），是如認必有取得其他證據，始能對違規道路使用人攔
    停舉發，顯難達成上開立法目的，並與立法本意未符；況舉
    發員警本身即為證人，亦為證據方法之一種，其等所述情節
    ，佐以現場客觀外在狀態綜合觀察，尚無矛盾或瑕疵之處，
    是其等證言即有相當之證明力，不能以其等未拍照存證，即
    遽認異議人無違規之行為。
  (三)綜上，本件異議人違規事證明確，原處分機關因而依道路交
    通管理處罰條例第53第1 項規定，裁處罰鍰4,500 元，並依
    同條例第63條第1 項第3 款規定，記違規點數3 點，於法並
    無不當，應予維持。異議人聲明異議為無理由，應予駁回。
五、據上論斷，應依道路交通案件處理辦法第19條，裁定如主文
    。
中    華    民    國    98    年    3     月    31    日
                       交通法庭    法  官  顏銀秋
上正本證明與原本無誤。
如不服本裁定應於送達後5日內向本院提出抗告狀。
中    華    民    國    98    年    3     月    31    日
                                   書記官  董明惠


司法院資訊處製作；財團法人民間司法改革基金會備份。
